【裁判字號】    98,中簡上,1136
【裁判日期】    990423
【裁判案由】    詐欺
【裁判全文】
臺灣臺中地方法院刑事判決          98年度中簡上字第1136號
上  訴  人  乙○○
即  被  告
上列上訴人因詐欺案件，不服本院臺中簡易庭98年度中簡字第34
91號中華民國98年10月30日第一審簡易判決（聲請案號：臺灣臺
中地方法院檢察署98年度偵字第21307號），提起上訴，本院管
轄之第二審合議庭判決如下：
    主    文
上訴駁回。
    事實及理由
一、本案經本院審理結果，認第一審簡易判決認事用法及量刑均
    無不當，應予維持，並除證據欄茲補充「被告於本院審理時
    之自白」外，餘均引用第一審刑事簡易判決書記載之事實、
    證據及理由。另關於被告乙○○有無收受真實姓名年籍均不
    詳自稱「許先生」之成年男子所交付之新臺幣(下同) 2,000
    元部分，本院審酌被告自警詢至檢察官偵訊時及所提出之陳
    述書均供認其確有收受上揭2,000元之事(分別見臺灣臺中地
    方法院98年度偵字第21307號偵卷頁8、28、29、31、32) ，
    且其於檢察官偵訊時供稱其係看分類廣告「租存簿、有職棒
    專用，安全(筆錄誤載為案權)合法，非詐騙」，而交付其所
    申辦之臺中商業銀行霧峰分行之存摺、提款卡並收受對方交
    付之2,000元之情，及其以書狀陳明：簿子用於職棒專用，
    安全合法，租金是一天2,000元，先試用一天，再來是十天
    為一期，租金是20,000元等情(見上開第21307號偵卷頁28、
    29、31) ，核與其提出相類似的分類廣告記載「安全可靠職
    棒專用簿0000-000000」、「非詐騙安全合法收價最高簿00-
    00000000轉527」等文字內容相符，是被告上開於檢察官偵
    訊時所供述及以書狀陳明有收受2,000元之情，應係真實可
    信，是被告於本院審訊時辯稱其未拿到2,000元之詞，已難
    採信，附此敘明。
二、上訴意旨略以：伊對於本案犯罪事實願意認罪，伊想與被害
    人和解，本案實因為了找工作而陷入這個陷阱，伊直至97年
    才從溪頭下來，不知社會已經變成這樣，且伊很珍惜目前的
    工作，願意作社會勞動，請求從輕量刑等詞。
三、按關於刑之量定，係實體法上賦予法院得為自由裁量之事項
    ，苟已斟酌刑法第57條各款所列情狀，而未逾越法定刑度，
    或濫用其權限，即不得任意指摘為違法（最高法院72年臺上
    字第6696號、75年上字第7033號判例，95年度臺上字第73
    15號、第7364號判決均可參照）；且在同一犯罪事實與情節
    ，如別無其他加重或減輕之原因，下級審法院量定之刑，亦
    無過重或失輕之不當情形，則上級審法院對下級審法院之職
    權行使，原則上應予尊重（最高法院85年度臺上字第2446號
    判決參照）。又被告所犯本案之刑法第30條第1項、第339條
    第1項之幫助詐欺取財罪，其法定刑為「五年以下有期徒刑
    、拘役或科或併科一千元以下罰金」，並得依同法第30條第
    2項之規定減輕其刑，而原審已依刑事訴訟法第454條第1項
    詳細記載認定之犯罪事實、證據及應適用之法條，並已審酌
    被告所違犯本案幫助詐欺取財犯行所生危害，及被告事後坦
    承犯行，態度良好等一切情狀，而於法定刑度內量處被告拘
    役59日，並諭知易科罰金之折算標準，其認事用法及量刑，
    均無何違法失當之處，本案被告上訴請求從輕量刑，並無理
    由，其上訴應予駁回。又本院審酌被告前曾受有期徒刑以上
    刑之宣告，有卷附臺灣高等法院被告前案紀錄表可參，且其
    陳明願以二期給付總計30,000元賠償被害人丙○○，惟此業
    經被害人丙○○表明不願意和解，刑事部分請依法判決之旨
    ，有本院99年1月8日電話紀錄表1份在卷可稽（見本院卷頁2
    8），是被告於本案並未能與被害人達成和解或取得其諒解
    ，故本院認不宜予以被告緩刑之諭知，是被告請求就本案犯
    行諭知緩刑宣告之詞，無從准許，併此敘明。末本案被告對
    於應執行之拘役59日可否易服社會勞動部分，與可否易科罰
    金同屬執行事項，非本院裁判量刑事項，被告可於本案判決
    確定後，向職掌刑事執行事務之檢察官聲請易服社會勞動，
    亦附此敘明。
據上論斷，應依刑事訴訟法第455條之1第3項、第373條、第368
條，判決如主文。
本案經檢察官甲○○到庭執行職務。
中    華    民    國    99    年    4    月    23    日
             刑事第三庭  審判長法  官  周瑞芬
                               法  官  陳思成
                               法  官  楊曉惠
以上正本證明與原本無異。
不得上訴。
                               書記官  謝明倫
中    華    民    國    99    年    4    月    23    日
附錄論罪科刑法條：
刑法第339條第1項：
意圖為自己或第三人不法之所有，以詐術使人將本人或第三人之
物交付者，處5年以下有期徒刑、拘役或科或併科1千元以下罰金
。

司法院資訊處製作；財團法人民間司法改革基金會備份。
